【裁判字號】    98,重訴,65
【裁判日期】    981229
【裁判案由】    毒品危害防制條例等
【裁判全文】
臺灣桃園地方法院刑事判決              98年度重訴字第65號
公  訴  人  臺灣桃園地方法院檢察署檢察官
被      告  丙○○
選任辯護人  丁○○律師
            乙○○律師
被      告  甲○○
選任辯護人  彭安國律師
上列被告因違反毒品危害防制條例案件，經檢察官提起公訴（九
十八年度偵字第一八一五八號），本院判決如下：
    主  文
丙○○共同運輸第一級毒品，處有期徒刑玖年陸月。附表編號一
、二所示之海洛因沒收銷燬之，附表編號三至十一所示之物均沒
收，附表編號七至十一所示之物如全部或一部不能沒收時，追徵
其價額。
甲○○共同運輸第一級毒品，處有期徒刑拾陸年。附表編號一、
二所示之海洛因沒收銷燬之，附表編號三至十一所示之物均沒收
，附表編號七至十一所示之物如全部或一部不能沒收時，追徵其
價額。
    事  實
一、丙○○、甲○○為網友，均明知海洛因係屬舉世各國所禁止
    運輸之毒品，不得任意持有、運輸，並為我國毒品危害防制
    條例所規定之第一級毒品，且係行政院依懲治走私條例第二
    條第四項授權公告之「管制物品項目及數額」所列甲類第四
    項之管制進出口物品，而屬懲治走私條例第二條所規定不得
    私運來臺之管制進出口物品，不得非法運輸、輸入我國國境
    。丙○○因失業及積欠賭債約新臺幣（下同）二、三十萬元
    ，於民國98年7 月中旬，在臺北縣蘆洲市胡公媽廟，受真實
    姓名年籍不詳綽號「猴展」之成年男子（現仍偵查中）委託
    出國攜帶海洛因返臺，以抵償上開債務，適因甲○○亦因失
    業而與丙○○聯絡，請求介紹工作機會，丙○○即依「猴展
    」要求，介紹甲○○前往臺北縣蘆洲市某小吃店與「猴展」
    見面後離去。之後，丙○○曾詢問甲○○是否要出國，且此
    行目的是要運輸「號仔」（台語）即毒品海洛因，要甲○○
    三思，且於98年8 月1 日丙○○與「猴展」以丙○○使用如
    附表編號三所示之門號0000000000號電話與甲○○使用如附
    表編號四所示之門號0000000000號電話聯絡，告知甲○○前
    往香港一週可獲得五萬元之代價，甲○○遂表示同意參與。
    故丙○○、甲○○、「猴展」、真實姓名年籍不詳自稱「吳
    恒勵」之成年男子與真實姓名年籍不詳綽號「四哥」即「小
    段」之緬甸籍成年華僑，即基於共同運輸第一級毒品之犯意
    聯絡，由「猴展」交付十萬元予丙○○作為該次出國旅費及
    食宿使用，丙○○即與甲○○一同辦理出國手續及購買機票
    等事宜，並於同年8 月4 日一同搭機前往香港，與「猴展」
    所指派之「吳恒勵」會合，再於同年月7 日一同搭機前往緬
    甸，由「四哥」前往接機，並安排至緬甸唐人街某賓館投宿
    。俟於同年月10日，因「四哥」指示丙○○、甲○○要買大
    半號或一號之鞋子，丙○○、甲○○及「吳恒勵」遂前往附
    近商店挑選，由丙○○支付緬甸幣一千五百元為甲○○購買
    如附表編號六所示之藍白色運動鞋一雙後返回飯店，迨於翌
    （11）日下午，丙○○將上開藍白運動鞋帶往「吳恒勵」所
    居住之605 號房，由丙○○持桿麵棍將海洛因塊磨成粉狀後
    ，交由「吳恒勵」以附表編號二所示之包裝袋包覆，再以附
    表編號八所示之複寫紙包裹，最後再以附表編號十所示之外
    包裝袋裝妥，而放置如附表編號二所示之四包海洛因在甲○
    ○所購買之上開藍白運動鞋鞋墊下，丙○○又再交付緬甸幣
    一千五百元，請甲○○代為購買如附表編號五所示之耐吉牌
    運動鞋一雙返回後，丙○○遂要甲○○協助將附表編號二、
    七、九所示之以包裝袋及複寫紙，以同上之方式，包妥如附
    表編號一所示之其中四包海洛因，再放入上述耐吉牌運動鞋
    墊下，放回604 號房內。於同年月13日丙○○與甲○○各自
    穿著上開裝有海洛因之運動鞋，與「吳恒勵」自緬甸搭機經
    由新加坡前往香港轉機，於轉機期間，「吳恒勵」在香港機
    場廁所內，再度交付如附表編號一所示其中二包已包妥之海
    洛因及如附表編號十一所示之膠帶予丙○○，由丙○○黏貼
    在腹部後，與甲○○共同搭乘中華航空公司CI926 號班機抵
    達桃園國際機場第一航廈入境，於同年月14日下午2 時25分
    許，為內政部警政署航空警察局安檢隊勤務人員發現有異，
    會同財政部臺北關稅局人員執行安檢勤務時，在丙○○鞋底
    鞋墊及腹部起獲夾藏如附表編號一所示之毒品海洛因六包。
    因丙○○告知尚有同行友人甲○○在桃園國際機場第一航廈
    入境小客車上客處五號柱前等候會合，警方遂趕往該處因而
    查獲甲○○，並在甲○○鞋底鞋墊起獲夾藏如附表編號二所
    示之毒品海洛因四包，而悉上情。
二、案經內政部警政署航空警察局移請臺灣桃園地方法院檢察署
    檢察官偵查起訴。
    理  由
一、證據能力部分：
（一）按被告以外之人於審判外之言詞或書面陳述，除法律有規
      定者外，不得作為證據，刑事訴訟法第一百五十九條第一
      項定有明文。又被告以外之人於檢察事務官、司法警察官
      或司法警察調查中所為之陳述，未經被告於審判期日踐行
      詰問之程式，性質上屬於傳聞證據，依同法第一百五十九
      條之二規定，該陳述除具有較可信之特別情況及為證明犯
      罪事實存否所必要者外，不具有證據能力；所謂「具有較
      可信之特別情況」，應係指該被告以外之人於檢察事務官
      、司法警察官或司法警察調查中所為之陳述，與審判中不
      符，而其先前之陳述，從客觀上之環境或條件等情況加以
      觀察，有足以取代審判中經反對詰問之可信性保證者而言
      （最高法院九十六年度台上字第五九七九號判決要旨參照
      ）。經查：證人即同案被告丙○○、甲○○於警詢之證述
      ，對他方乃被告以外之人於審判外之陳述，屬傳聞證據，
      本院審酌被告二人於偵查中均已到庭作證，被告丙○○另
      於本院審理時亦經轉換為證人身分作證，且其二人於警詢
      之證述與偵查中及本院審理時之證述相較，並無「具有較
      可信之特別情況」及非屬除該項傳聞證述外，已無從再就
      同一供述取得與其審判外陳述之相同供述內容，倘以其他
      證據代替，亦無從達到同一目的之情形之「必要性」要件
      ，故被告丙○○、甲○○於警詢之證述即無證據能力。
（二）次按被告以外之人於審判外之言詞或書面陳述，除法律另
      有規定者外，不得作為證據；被告以外之人於偵查中向檢
      察官所為之陳述，除顯有不可信之情況外，得為證據，刑
      事訴訟法第一百五十九條第一項、第一百五十九條之一第
      二項分別定有明文。又現行刑事訴訟法對於詰問制度之設
      計，以同法第一百六十六條以下規定之交互詰問為實踐，
      屬於人證調查證據程序之一環，與證據能力係指符合法律
      所規定之證據適格，而得成為證明犯罪事實存在與否之證
      據資格，性質上並非相同。偵查中檢察官為蒐集被告犯罪
      證據，訊問證人旨在確認被告嫌疑之有無及內容，與審判
      期日透過當事人之攻防，調查人證以認定事實之性質及目
      的，尚屬有別。偵查中訊問證人，法無明文必須傳喚被告
      使之得以在場，刑事訴訟法第一百八十四條第二項亦僅規
      定因發見真實之必要，得命證人與被告對質，是檢察官偵
      查中雖未命證人與被告對質，尚非違法。此項未經被告對
      質之被告以外之人於偵查中向檢察官所為之陳述，依刑事
      訴訟法第一百五十九條之一第二項之規定，原則上屬於法
      律規定為有證據能力之傳聞證據，於例外顯有不可信之情
      況，始否定其得為證據（最高法院九十七年度台上字第三
      三六九號判決要旨參照）。次按，刑事訴訟法第一百五十
      九條之一明定檢察官於偵查程序取得被告以外之人所為陳
      述，除顯有不可信之情況者外，均有證據能力，得為證據
      。當事人若主張其顯有不可信之情形者，本乎當事人主導
      證據調查原則，自應負舉證責任，否則，被告以外之人向
      檢察官所為之陳述，毋庸另為證明，即得作為認定被告犯
      罪之證據（最高法院九十六年度台上字第五六八四號判決
      要旨參照）。經查，被告丙○○、甲○○於偵查中向檢察
      官所為之證述對他方雖亦屬傳聞證據，而被告丙○○及其
      辯護人均同意有證據能力，被告甲○○雖主張被告丙○○
      於偵查中之證述有未經對質詰問而無證據能力，然依上開
      規定及說明，檢察官於偵查程序取得證人之證述，除顯有
      不可信之情況者外，均有證據能力，且被告甲○○及其辯
      護人並未具體指明被告丙○○於偵查中所述有何「顯有不
      可信之情況」存在及指出可供本院調查之證據，參酌上開
      說明，被告丙○○、甲○○於偵查中之證述，毋庸另為證
      明，即應認有證據能力。
（三）至其餘非供述證據，本院查無有何違反法定程序取得之情
      形，應認有證據能力。
二、上開犯罪事實業據被告丙○○於警詢、偵查及於本院羈押調
    查、準備程序與審理均坦承不諱（見九十五年度偵字第九○
    一八號卷第63至64頁、第74至77頁、第170至172頁，本院九
    十八年度偵聲字第四五○號卷第13頁反面，本院卷第95頁、
    第44頁、第96至99頁、第106至108頁），而被告甲○○除辯
    稱：被告丙○○在出國前向伊保證此行與毒品無關，故伊並
    不知要運輸毒品云云外，對其他犯情亦於98年10月26日後之
    警詢及偵查中與本院聲請停止羈押調查、準備程序與審理時
    供承不諱（見九十五年度偵字第九○一八號卷第199頁至201
    頁，本院九十八年度偵聲更字第二號、第三號卷第9 至11頁
    ，本院卷第38頁、第77頁、第109 頁），並有中華航空定位
    紀錄、旅客入出境紀錄查詢、內政部警政署航空警察局查獲
    毒品沒入物之扣押物品紀錄、台北關稅局扣押貨物收據及搜
    索筆錄、扣押物品清單、被告丙○○使用之門號0000000000
    號申請資料及自98年8月1日迄98年8 月15日之雙向通聯紀錄
    、現場照片與本院公務電話紀錄在卷可稽（見九十五年度偵
    字第九○一八號卷第19至21頁、第43至44頁、第30頁、第57
    頁、第86至87頁、第144 至166 頁、第17至18頁、第39至41
    頁，本院卷第116-1 頁），與附表編號一、二所示之毒品及
    附表編號三至十一所示由被告二人於運輸毒品時所用以之鞋
    子、複寫紙、外包裝袋、膠帶及行動電話等物扣案足佐。而
    扣案如附表編號一、二所示之粉末，經送請法務部調查局濫
    用藥物實驗室鑑定後，均檢出第一級毒品海洛因成分，有該
    部98年8 月31日調科壹字第09823023740號、第00000000000
    號鑑定書在卷供參（見九十六年度偵字第五一九三號卷第11
    8至119頁），堪認被告二人之自白與事實相符。雖被告甲○
    ○以上情置辯，惟其於本院審理時亦供稱：我也不確定不是
    去帶毒品等語（見本院卷第110 頁），且被告丙○○於本院
    審理時亦具結證稱：我有跟甲○○說有人要請我們出國去帶
    東西回來，甲○○問說是否要帶愷他命，我跟他說是「號仔
    」（台語），我知道「號仔」就是人家所稱的海洛因，我確
    實有跟他說是要帶「號仔」等語明確（見本院卷第97頁、第
    99頁），又參酌被告甲○○本次出國七天，除食宿機票全免
    外，另可獲得五萬元報酬，業據被告甲○○於偵查中供述明
    確（見九十五年度偵字第九○一八號卷第103 頁），則衡諸
    常情，若無特殊技能或事由，免費出國遊玩七日尚可賺取五
    萬元報酬之工作，其正當性顯難令人無疑，而被告甲○○並
    非年少無知之人，對此種報酬異常豐厚之工作竟無絲毫懷疑
    ，實難令人置信，是被告甲○○所辯要無足採。綜上所述，
    本件事證明確，被告二人之犯行均堪以認定，應依法論科。
三、按法規之制定或修正，如有特定生效日之必要者，依中央法
    規標準法第十四條或第二十條第二項準用第十四條之規定，
    應分別特定其施行日期。法規制定或前次修正基於特殊因素
    所特定之施行日期，並不適用於日後修正或再次修正之條文
    。又法律之制定或修正，若未明定施行日期者，中央法規標
    準法雖未規定應自何時生效，然法律既經制定或修正並經總
    統公布，自應依一般原則，自公布日起算至第三日發生效力
    。查92年7月9日修正公布之毒品危害防制條例第三十六條規
    定：「本條例自公布後六個月施行」，其立法理由謂：（一
    ）依修正草案第二條第三項規定，法務部需會同衛生署成立
    審議委員會每三個月定期檢討調整毒品之分級及品項，而本
    次新增第四級毒品，有需要在新法施行前先經該審議會檢討
    後再調整公布，爰預留六個月緩衝期，以利處理。（二）依
    本條例新修正之規定，有必要再訂定相關子法及修正相關法
    規，以配合本條例之施行，故亦有需要預留適當緩衝期，以
    利訂頒相關子法及相關法規之配合修正等語，故該條規定，
    顯係因應當次修正所需之緩衝期而制定，故其後修正條文之
    施行日期尚難援引此一規定，而應依一般原則，自公布日起
    算至第三日發生效力。查該條例於98年5 月20日修正公布時
    ，既未明定施行日期，依上開說明，自應依一般原則，自公
    布日起第三日即98年5 月22日發生效力，則本件被告行為時
    ，98年5 月20日修正公布之毒品危害防制條例既已生效，自
    應逕行適用修正後之規定，而無比較新舊法之必要，先此敘
    明。
四、按海洛因係我國毒品危害防制條例第二條第二項第一款所定
    之第一級毒品，且屬我國行政院依據我國懲治走私條例第二
    條第四項規定授權公告之「懲治走私條例管制物品及其數額
    」甲項第四款所列之管制進出口物品，不得運輸及私運進口
    。核被告丙○○、甲○○所為，均係犯毒品危害防制條例第
    四條第一項之運輸第一級毒品罪及懲治走私條例第二條第一
    項之私運管制物品進口罪。被告丙○○於密接之時間，基於
    運輸、私運同一批海洛因入境之犯意，在緬甸以運動鞋夾藏
    海洛因四包，復又在香港隨身夾藏海洛因二包，而運輸、私
    運海洛因入境，應認為係單純一罪。被告二人運輸海洛因前
    持有海洛因之低度行為，應為運輸之高度行為所吸收，均不
    另論罪。又被告二人與「猴展」、真實姓名年籍不詳自稱「
    吳恒勵」之成年男子與真實姓名年籍不詳綽號「四哥」等人
    ，就上開犯行有犯意聯絡及行為分擔，均為共同正犯。
五、次按犯第四條至第八條、第十條或第十一條之罪，供出毒品
    來源，因而查獲其他正犯或共犯者，減輕或免除其刑。犯第
    四條至第八條之罪於偵查及審判中均自白者，減輕其刑，毒
    品危害防制條例第十七條第一項、第二項定有明文。另參酌
    本條第一項之立法意旨係認：「依學者研究及實務運作顯示
    ，過度重刑化之嚴刑峻法刑事政策並不足以遏止犯罪，抗制
    犯罪最有效之方法乃在有效之訴追犯罪及儘速判決確定。基
    於有效破獲上游之製造、販賣、運輸毒品組織，鼓勵毒販供
    出毒品來源之上手，有效推展斷絕供給之緝毒工作，對查獲
    之毒販，願意供出毒品來源，因而查獲其他正犯或共犯者，
    採行寬厚之刑事政策，爰修正現行條文，擴大適用範圍並規
    定得免除其刑，列為第一項」，顯見該條項之適用需以供出
    毒品來源，並因而查獲其他正犯或共犯者，為其適用之要件
    。查：
（一）被告丙○○於本件為警查獲之時，即已供出尚有同行友人
      甲○○，並指出甲○○係在桃園國際機場第一航廈入境小
      客車上客處五號柱前等候會合，經警趕往該處，果然緝獲
      被告甲○○並扣得如附表編號二所示之海洛因乙情，有本
      院公務電話紀錄在卷可稽（見本院卷第116-1 頁），堪認
      被告丙○○確有供出毒品來源，因而查獲其他正犯而得獲
      邀減刑之適用。雖被告丙○○於偵查中另供出係受「猴展
      」即「李明展」之人委託，且有共犯「吳恒勵」參與本情
      云云，然此部分尚在偵查而未查獲，有臺灣桃園地方法院
      檢察署檢察官函覆之說明在卷可稽（見本院卷第89-1頁）
      ，惟仍無礙於被告丙○○已得適用該條例第十七條第一項
      所定之減刑規定。
（二）再被告二人於警詢、偵查及本院審理時均自白犯罪，雖被
      告丙○○最初於警詢及偵查時，對其他共犯之陳述多有保
      留，然對於其涉犯本件運輸犯行，則始終坦承不諱，而被
      告甲○○歷經多次警詢及偵查之訊問後，於98年10月26日
      之警詢及偵查及本院審理時，始坦承犯行，惟均仍無礙於
      其二人於偵查及審判中均已自白有本件運輸第一級毒品海
      洛因行為之事實認定，均應依毒品危害防制條例第十七條
      第二項之規定減輕其刑，被告丙○○並遞減之。
六、爰審酌本件被告二人分別運輸如附表編號一、二所示之第一
    級毒品海洛因，其數量雖多，然已為檢警及時查獲而未流入
    市面造成更嚴重之毒害，惟其等所為對社會治安及國人身心
    健康仍有潛在之危害，故其等犯罪情節非微，且被告丙○○
    既居間介紹被告甲○○與「猴展」認識進而參與本件犯行，
    是被告丙○○之惡性自較被告甲○○為重，惟念其二人均係
    受他人之指示，充作運輸毒品之「交通」，而非主要籌劃謀
    議之人，且被告丙○○於歷次警詢、偵查及本院審理時，均
    能對其所犯運輸毒品之犯行，坦承不諱而有悔意，與被告甲
    ○○最初於警詢、偵查乃至本院羈押調查時，對其犯行一再
    飾詞狡辯，其後為圖獲邀毒品危害防制條例第十七條第二項
    減刑規定之適用，始坦承部分犯行，且現猶辯稱出國前並不
    知要運輸毒品云云，足見其犯後態度不佳，且仍無完全悔改
    之意，暨其二人之素行、犯罪之目的、手段等一切情狀，分
    別量處如主文所示之刑。
七、按查獲之第一級毒品，不問屬於犯人與否，均沒收銷燬之。
    犯第四條之罪者，其供犯罪所用或因犯罪所得之財物，均沒
    收之，如全部或一部不能沒收時，追徵其價額或以其財產抵
    償之，毒品危害防制條例第十八條第一項前段、第十九條第
    一項分別定有明文。又毒品危害防制條例第十九條第一項前
    段規定，係採義務沒收主義，惟該條文並未特別規定「不問
    屬於犯人與否，沒收之」，是「其供犯罪所用或因犯罪所得
    之財物」仍應適用刑法第三十八條第三項前段，以屬於犯人
    所有者為限，始應予沒收（最高法院九十三年度台上字第二
    八二五號判決要旨參照）。次按行動電話服務須以晶片卡（
    即SIM 卡）為使用介面，因此電信公司於出租行動電話門號
    予消費者使用時，即同時附帶提供晶片卡給消費者作為門號
    使用之介面，故電信公司接受消費者申辦門號並將該門號開
    通上線時，該晶片卡之所有權亦移轉於消費者，自不能認該
    晶片卡仍屬電信公司所有之物（最高法院九十七年度台上字
    第一九五二號判決要旨參照）。經查：
（一）扣案如附表編號一、二所示海洛因乃第一級毒品，應依上
      開毒品危害防制條例第十八條第一項前段規定，宣告沒收
      銷燬。又盛裝前開第一級毒品海洛因之包裝袋共十個，雖
      經鑑定機關於鑑定時儘可能將原送驗包裝袋內毒品與包裝
      袋分離後各別秤重，然以現今所採行之鑑驗方式，原送驗
      包裝袋內仍會殘留微量毒品而無法完全析離，有本院依職
      權知悉之法務部調查局93年11月16日調科壹字第09362396
      550 號函述可參，是就該包裝袋應一併諭知沒收銷燬之。
（二）扣案如附表編號三至六所示之物，分別係被告丙○○、甲
      ○○或共犯「猴展」、「四哥」所有，供運輸第一級毒品
      海洛因及聯絡本件犯行所用之物，業據被告丙○○、甲○
      ○供明在卷，應依同條例第十九條第一項規定，宣告沒收
      。
（三）再如附表編號七至十一所示之未扣案之物，則係共犯「猴
      展」、「吳恒勵」、「四哥」所有，交被告丙○○與「吳
      恒勵」使用，以便於包裝、運送、盛裝、固定或掩飾俾利
      本件運輸第一級毒品海洛因犯罪所用之物品，雖其並未扣
      案，但因無證據證明業已滅失，仍應依毒品危害防制條例
      第十九條第一項之規定宣告沒收，如全部或一部不能沒收
      時，追徵其價額。
（四）至被告甲○○受「猴展」允諾之報酬五萬元，及其未實際
      獲得，自無庸宣告沒收。
（五）按毒品危害防制條例第十九條第一項規定，所謂犯罪所得
      之財物，並不及於因犯罪所得之利益（最高法院九十五年
      度台上字第一○○一號判決要旨參照）。查被告丙○○受
      「猴展」允諾如受託運輸毒品，可以抵償約二、三十萬元
      賭債及共犯「猴展」用以支付被告二人前往香港、緬甸之
      食宿旅費之十萬元利益（含被告二人所使用且未扣案之機
      票），因非直接供本件犯罪所用或被告二人犯罪所得之財
      物，依前開說明，自不予宣告沒收。
（六）按香港澳門關係條例第三十五條第二項固規定：「輸入或
      攜帶進入臺灣地區之香港或澳門物品，以進口論；其檢驗
      、檢疫、管理、關稅等稅捐之徵收及處理等，依輸入物品
      有關法令之規定辦理。」。但查：本件被告二人自緬甸以
      附表編號五、六所示運動鞋夾藏扣案海洛因回國，而被告
      ，其雖係經由香港搭機返抵桃園國際機場，惟被告二人所
      私運進口之毒品海洛因並非澳門物品，又被告丙○○雖在
      香港轉機期間，在機場廁所內又將「吳恒勵」所交付之二
      包海洛因，夾藏於腹部一併運返回國，因無證據足認該二
      包海洛因係香港之物，故本件並無上開規定之適用，附此
      敘明。
據上論斷，應依刑事訴訟法第二百九十九條第一項前段，懲治走
私條例第二條第一項、第十一條，毒品危害防制條例第四條一項
、第十七條第一項、第二項、第十八條第一項前段、第十九條第
一項，刑法第十一條前段、第二十八條、第五十五條，判決如主
文。
本案經檢察官馮浩庭到庭執行職務。
中    華    民    國    98    年    12    月    29    日
                  刑事第十二庭審判長法  官  魏于傑
                                    法  官  許雅婷
                                    法  官  李文娟
如不服本判決應於收受判決後10日內向本院提出上訴書狀，並應
敘述具體理由；其未敘述上訴理由者，應於上訴期間屆滿後20日
內向本院補提理由書（均須按他造當事人之人數附繕本）「切勿
逕送上級法院」。
                                    書記官   吳玉蘭
中    華    民    國    99    年    1     月    8     日
附錄本案論罪科刑法條全文：
懲治走私條例第二條第一項、第十一條
私運管制物品進口、出口逾公告數額者，處 7 年以下有期徒刑
，得併科新臺幣 3 百萬元以下罰金。
走私行為之處罰，海關緝私條例及本條例無規定者，適用刑法或
其他有關法律。
毒品危害防制條例第四條第一項
製造、運輸、販賣第一級毒品者，處死刑或無期徒刑；處無期徒
刑者，得併科新臺幣 2 千萬元以下罰金。
附表：
┌──┬───────────┬──────┬──────────┐
│編號│  物              品  │ 數      量 │  備            註  │
├──┼───────────┼──────┼──────────┤
│ 一 │丙○○運輸之白色粉末及│合計淨重六百│扣案，均含第一級毒品│
│    │其包裝之塑膠袋六個    │零八點零四公│海洛因成分          │
│    │                      │克          │                    │
├──┼───────────┼──────┼──────────┤
│ 二 │甲○○運輸之白色粉末及│合計淨重四百│扣案，均含第一級毒品│
│    │其包裝之塑膠袋四個    │二十一點四四│海洛因成分          │
│    │                      │公克        │                    │
├──┼───────────┼──────┼──────────┤
│ 三 │丙○○所有而搭配門號09│一支        │扣案，係供聯絡本件運│
│    │00000000號使用之行動電│            │輸海洛因之用        │
│    │話（IMEI：000000000000│            │                    │
│    │582號，含SIM 卡一張） │            │                    │
├──┼───────────┼──────┼──────────┤
│ 四 │甲○○所有而搭配門號09│一支        │扣案，係供聯絡本件運│
│    │00000000號使用之行動電│            │輸海洛因所用        │
│    │話（IMEI：000000000000│            │                    │
│    │300號，含SIM卡一張）  │            │                    │
├──┼───────────┼──────┼──────────┤
│ 五 │丙○○運輸時所穿之耐吉│一雙        │扣案，係供本件運輸愷│
│    │牌球鞋一雙（含鞋墊）  │            │他命之用            │
├──┼───────────┼──────┼──────────┤
│ 六 │甲○○運輸時所穿之藍白│一雙        │扣案，係供本件運輸海│
│    │運動鞋一雙（含鞋墊）  │            │洛因之用            │
├──┼───────────┼──────┼──────────┤
│ 七 │丙○○運輸六包海洛因時│六張        │未扣案，係包裝第一級│
│    │所用複寫紙            │            │毒品海洛因之用      │
├──┼───────────┼──────┼──────────┤
│ 八 │甲○○運輸四包海洛因時│四張        │未扣案，係包裝第一級│
│    │所用複寫紙            │            │毒品海洛因之用      │
├──┼───────────┼──────┼──────────┤
│ 九 │丙○○運輸六包海洛因時│六個        │未扣案，係供本件運輸│
│    │所用外包裝袋          │            │第一級毒品海洛因之用│
├──┼───────────┼──────┼──────────┤
│ 十 │甲○○運輸四包海洛因時│四個        │未扣案，係供本件運輸│
│    │所用外包裝袋          │            │第一級毒品海洛因之用│
├──┼───────────┼──────┼──────────┤
│  │丙○○運輸六包海洛因時│二段        │未扣案，係供本件運輸│
│    │所用膠帶              │            │第一級毒品海洛因之用│
└──┴───────────┴──────┴──────────┘

司法院資訊處製作；財團法人民間司法改革基金會備份。
